【裁判字號】    92,易緝,208
【裁判日期】    921126
【裁判案由】    恐嚇
【裁判全文】
臺灣高雄地方法院刑事判決                        九十二年度易緝字第二八號
    公  訴  人  臺灣高雄地方法院檢察署檢察官
    被      告  甲○○
右被告因恐嚇案件，經檢察官提起公訴（九十年度偵字第貳二七六九號），本院判決
如左：
    主  文
甲○○無罪。
    理  由
一、公訴意旨略以：被告甲○○與告訴人戊○○係同居男女朋友關係，並有財物糾紛
    ，於民國九十年九月二十六日下午四時許，在高雄市○○區○○路一八二巷七號
    三樓住處，因被告責怪告訴人拿新臺幣（下同）五十萬元繳納房屋貸款，且告訴
    人之保險受益人未記載被告，二人發生口角，告訴人為恐事態擴大，以電話聯絡
    其姊賴鳳櫻到場，適值賴鳳櫻夥同乙○○、王福丁、丙○○在看房屋，聞訊後，
    遂一起前往上址，被告見告訴人邀集多人前來，乃至廚房拿取水果刀及菜刀，作
    勢要殺告訴人，並恐嚇稱：伊要讓告訴人死得很難看等語，致告訴人心生畏懼，
    丙○○見狀，持椅子阻擋被告，因認被告涉犯刑法第三百零五條之恐嚇罪云云。
二、按犯罪事實應依證據認定之，無證據不得推定其犯罪事實。不能證明被告犯罪者
    ，應諭知無罪之判決，刑事訴訟法第一百五十四條、第三百零一條第一項分別定
    有明文。又按事實之認定，應憑證據，如未能發現相當確實證據，或證據不足以
    證明，自不能以推測或擬制之方法，以為裁判之基礎。再認定犯罪事實所憑之證
    據，雖不以直接證據為限，間接證據亦包括在內，然而，無論直接或間接證據，
    其為訴訟上之證明，須達於通常一般人均不致有所懷疑，而得確信其為真實之程
    度者，始得據為有罪之認定，倘其證明尚未達到此一程度，而有合理懷疑之存在
    時，即無從為有罪之認定，最高法院著有四十年臺上字第八六號、七十六年臺上
    字第四九八六號判例可資參照。
三、本件公訴人認被告涉犯前揭犯行，無非係以：告訴人指訴、證人賴鳳櫻、乙○○
    、王福丁、丙○○於警詢、偵訊證述明確，並提出水果刀二支、菜刀一支為其論
    據。訊據被告始終堅詞否認有何恐嚇之犯行，並辯稱：當天伊與告訴人發生口角
    爭執，告訴人打電話給賴鳳櫻，嗣賴鳳櫻帶乙○○、王福丁、丙○○等人前來，
    其中一人動手打我，伊沒有拿刀，沒有持刀作勢要殺告訴人，也沒有恐嚇告訴人
    之理由等語。
四、經查：
（一）被告於九十年九月二十六日下午四時許，在高雄市○○區○○路一八二巷七號
      三樓住處，因細故與告訴人發生爭執，告訴人聯絡其姊賴鳳櫻，賴鳳櫻遂與乙○○、王福丁、丙○○一起前往上址等情，業據被告供認明確，核與告訴人指
      訴情節相符，此部分之事實，堪可認定。
（二）告訴人於警詢及偵訊中雖指訴：被告持水果刀、菜刀作勢要殺伊，並稱要讓伊
      死得很難看云云，然於本院訊問時則改稱：被告看見那麼多人來，所以拿刀出
      來預防，被告拿刀出來並沒有作勢要殺伊，是伊自己在想被告拿刀要殺伊等語
      （見本院九十二年十一月十二日審理筆錄），足見告訴人前後指訴迥異，自難
      作為被告犯行之依據。又證人乙○○於警詢時固證稱：當時被告持水果刀、菜
      刀作勢要砍告訴人，並說要讓告訴人死得很難看云云，然於本院審理時則又結
      證改稱：伊沒有看見被告持刀作勢要殺告訴人，也沒有看見被告手上有拿刀，
      伊聽見被告與告訴人在吵架，並沒有聽見被告表示要讓告訴人死得很難看等語
      ，足徵證人乙○○前後證詞亦有齟齬。準此，難以前揭告訴人、證人乙○○顯
      有瑕疵之指訴、證詞，為不利被告之認定。
（三）另證人賴鳳櫻、王福丁、丙○○於警詢時固均證稱：當時看見被告持水果刀、
      菜刀作勢要殺告訴人云云，然此與告訴人於本院審理時指陳：被告並沒有拿刀
      作勢要殺伊等語不符。再佐以證人即據報前往處理之警員黃志雄到庭具結證稱
      ：伊到場後，得知係家庭債務糾紛，伊並沒有看見被告手上有拿刀，賴鳳櫻表
      示這是家庭糾紛，要警員不要處理，扣案之水果刀、菜刀是事後才請告訴人回
      家拿至警局等語（見本院九十二年十一月十二日審理筆錄），衡之常情，倘被
      告當時確有持刀恐嚇作勢殺害告訴人之行為，則警員黃志雄既據報前往現場處
      理，證人賴鳳櫻當無向警員黃志雄陳述上情之理，足見證人賴鳳櫻、王福丁、
      丙○○於警詢中之證詞，實堪置疑，亦難據為不利被告之認定。
（四）證人黃志雄到場時，並未看見被告手上有拿刀，且扣案之水果刀、菜刀均係告
      訴人事後拿至警局等情，業據證人黃志雄結證如前，是亦難僅憑扣案之水果刀
      、菜刀，即認被告有持刀恐嚇作勢殺害告訴人之舉。綜上所述，本件並無證據
      足以證明被告有何恐嚇之犯行。此外，本院復查無其他積極證據，足認被告有
      何公訴人指訴之犯行，既不能證明被告犯罪，揆諸首開說明，應為被告無罪之
      諭知。
據上論斷，應依刑事訴訟法第三百零一條第一項，判決如主文。
本案經檢察官丁○○到庭執行職務。
中      華      民      國     九十二     年    十一    月    二十六    日
                               臺灣高雄地方法院刑事第六庭
                                   審判長法官    李政庭
                                         法官    何秀燕
                                         法官    蘇雅慧
右正本證明與原本無異。
如不服本判決，應於判決送達後十日內，向本院提出上訴狀。
                                       書記官    林誠桂
中      華      民      國     九十二     年    十一    月    二十七    日


司法院資訊處製作；財團法人民間司法改革基金會備份。
